臺中高等行政法院裁定
　　　　　　　　　　　　　　　　　　 94年度再字第00029號
再審原告　　黃昭豪即金紫爵視廳歌唱中心
再審被告　　財政部臺灣省中區國稅局
代　表　人　甲○○
訴訟代理人　乙○○
上列當事人間因有關稅捐事務事件，再審原告對本院中華民國92
年4月3日91年度訴字第667號判決，提起再審之訴，本院裁定如
下︰
    主　文
再審之訴駁回。
再審訴訟費用由再審原告負擔。
    理　由
一、按當事人對於行政法院之判決，提起再審之訴，須有行政訴
    訟法第273條、第274條所定情形之一者，方得為之。又再審
    之訴，應於訴狀內表明再審理由及關於再審理由之證據，行
    政訴訟法第277條第1項第4款亦規定甚明，所謂表明再審理
    由，必須指明確定判決有如何合於法定再審事由之具體情事
    始為相當，倘未依法表明，則其再審之訴即非合法。
二、本件再審原告對於本院91年度判字第667號判決，提起再審
    之訴，僅一再述說或僅泛言有其在前程序起訴狀所述實體法
    律關係之理由，再審事由而無具體情事，而對於原判決究竟
    有行政訴訟法第273條、第274條所定何項再審事由及證據，
    則隻字未提。其於本院言詞辯論終結後，雖具狀陳稱：(一)再
    審原告於90年4月10日曾被告至處協談，嗣撤回復查申請，
    原判決未審酌何以撤案？(二)原判決憑證據「銀行刷卡」，原
    判決未審酌營業額校對由何人申請？(三)由何單位申請或查獲
    ？(四)非營業額部分未釐清？(五)原處分何主辦人准予第2次更
    正補稅？(六)營業額之憑證為「內、外帳」何時修法為「銀行
    刷卡資料」？是否有效文件？(七)是否真查獲？派何人查獲？
    以上事實證據原判決未盡調查之能事影響判決云云，並提出
    台中市稅捐稽徵處復查案件90年4月10協談紀錄影本作為證
    據方法。經查原告於本院前審審理時既主張伊已於89年9月
    20日自動申報，並於90年3月6日自動完稅，應予免罰云云。
    本院前審判決以稅捐稽徵法第48條之1規定得予免罰者，限
    於未經、未經稽徵機關或財政部指定之調查人員進行調查，
    納稅義務人即已自動向稅捐稽徵機關補報並補繳所漏稅款者
    ，始能免罰。本案係依據原告89年度1至6月信用卡交易請款
    資料查核輔導清冊（列印日期為89年9月21日）查獲原告申
    報之銷售額低於該信用卡交易向銀行請款金額，涉嫌有短漏
    報情事，台中市稅捐稽徵處黎明分處即以89年10月17日黎明
    分一字第89211459號函請原告提供相關帳證憑證供查核，原
    告遲未答覆（見原處分卷內證據一及證據二），其至90年 3
    月6日始繳納系爭漏稅額，已在前開查帳函發函之後，顯非
    自動補繳者，而駁回原告此部分之主張，此有本院91年度訴
    字第667號判決影本附卷可稽。再審原告所提出之台中市稅
    捐稽徵處復查案件協談紀錄，記載再審原告於90年4月10日
    下午3時至該處協談，該處承辦人告知再審原告，有關其漏
    報營業稅案，該處尚未作出處分，其申請之復查案不等行政
    救濟程序，再審原告同意撤案，僅能證明再審被告當時尚未
    對再審原告作成補稅及裁罰處分，惟查稅捐稽徵法第48條之
    1 規定，繳稅義務人自動向稅捐稽徵機關補報並補繳所漏稅
    款者，凡屬未經檢舉、未經稽徵機關或財政部指定之調查人
    員進行調查之案件免罰。是依上開規定，能獲得免罰之要件
    ，必須係在「未經檢舉」或「未經稽徵機關或財政部指定之
    調查人員進行調查」之前，納稅義務人即自動補報補繳，始
    符合上開要件，並非其尚未經裁罰前補報補繳即可獲得免罰
    。本件再審被告所屬黎明分處確於89年月21日由電腦列印再
    審原告89年1至6月之信用卡交易請款金額，其上記載再審原
    告於1至4月份信用卡之請款金額較再審原告申報該2期期營
    業稅之收入為高，此有原處分卷所附「89年信用卡交易請款
    資料查核輔導清冊」影本一紙可證，該分處並於89年10月17
    日以黎明分一字第89211459號函通知再審原告於89年10月30
    日上午10時，攜帶89年度帳簿憑證至該分處第1股第9服務區
    說明，此亦有該函影本附在原處分卷可憑，雖再審被告就該
    函未以掛號郵寄，再審原告現主張其未收到該函，惟就再審
    被告電腦列印之再審原告之「89年信用卡交易請款資料查核
    輔導清冊」上已載明其製表日期為89年9月21日，其發函再
    審原告提供帳證供核之發文日為89年10月17日，均足證明再
    審原告系爭漏報89年1至4月份之營業稅案件，再審被告所屬
    黎明分處於89年10月17日已著手進行調查，再審原告於90年
    3 月6日始向該分處申請補報補繳系爭營業稅，即不符合稅
    捐稽徵法第48條之1所定免罰之要件，再審原告以90年4月10
    日伊至再審被告處協談時，再審被告承辦人尚告知系爭案件
    尚未作成處分為由，主張渠應可獲得免罰，顯係誤解法律。
    此外其「聲請續行審理狀」所指銀行刷卡營業額，由何人申
    請，是否銀行提供等各節，如前所述再審被告所屬各分處由
    電腦連線即可查得各營業人持信用卡向銀行請款之金額，所
    主張各節，均不足作為其聲請再審之新事實新證據。綜上所
    述，本件再審原告所主張再審之事由，均已於本院前審審理
    時提出，經本院予以斟酌，認無理由予以駁回，此外再審原
    告即未提出任何未經斟酌之證物或得使用之證物，或證明原
    判決就足以影響於判決之重要證物漏未斟酌，所提起再審之
    訴為不合法，應予駁回。
三、依行政訴訟法第278條第1項、第104條、民事訴訟法第95條
    、第78條，裁定如主文。
中　　華　　民　　國　　94　　年　　11　　月　　10　　日
                第二庭審判長法  官　王　德　麟
                            法  官　許　武　峰
                            法  官　林　金　本
右正本證明與原本無異。
如不服本裁定，應於裁定送達後10日內以書狀敘明理由，經本院
向最高行政法院提起抗告（須依對造人數附具繕本）；並應預繳
送達用雙掛號郵票390元（34元及5元郵票各10份)。
中　華　　民　　國　　94　　　年　　11　月　　15　　　日
　　　　　　　　　　　　　　書記官　林　淑　雯
